【裁判字號】    97,交抗,2608
【裁判日期】    971231
【裁判案由】    違反道路交通管理處罰條例
【裁判全文】
臺灣高等法院交通事件裁定           97年度交抗字第2608號
抗  告  人
即受處分人  甲○○
上列抗告人即受處分人因違反道路交通管理處罰條例案件，不服
臺灣士林地方法院，中華民國97年12月3日所為裁定（97年度交
聲字第1493號），提起抗告，本院裁定如下：
    主  文
抗告駁回。
    理  由
一、原裁定意旨略以：抗告人即受處分人甲○○駕駛之車牌號碼
    CW-6086號自用一般小客車，於民國（下同）97年8月9日13
    時10分，在臺北市○○區○○路1段處，經警逕行舉發「在
    劃有紅線路段停車」（即「在禁止臨時停車處所停車」）之
    違規事實，除為抗告人所不否認外，並有警方現場採證照片
    1 幀在卷可參。抗告人辯稱該處之紅線繪設草率顯係私人繪
    設云云。然證人即舉發本件違規之臺北市政府政府警察局交
    通警察大隊警員陳三元到庭結證稱：「我上網交通管制工程
    處網站查，受處分人停放位置確實是交管處繪製禁止停車的
    紅線位置。」（見原審卷第19頁），並提出臺北市交通管制
    工程處網站禁停紅黃線查詢結果圖，核與本件舉發位置相符
    並顯示臺北市○○區○○路1段71巷3弄巷頭確屬劃設紅線之
    禁止停車路段，而舉發警員於當日現場採證照片，亦顯示有
    相同繪設紅線之情況（見本院卷第6頁、第22頁）。是前揭
    路段既屬交通行政主管機關依職權所劃設紅線已如前述，且
    該紅線外觀清晰可見，有前揭採證照片及及抗告人異議狀所
    附路段照片6幀可憑，交通用路人即應受該禁止停車標線設
    置之限制，並應遵守之，則抗告人所辯尚不足採。原處分機
    關依道路交通管理處罰條例第56條第1項第1款規定，處罰鍰
    新台幣（下同）900元整，即與法相符，抗告人之異議核無
    理由，應予駁回等語。
二、抗告意旨略以：抗告人停放位置超過巷口3公尺處，該處紅
    線位置凌亂，而前段警方所繪製之紅線相當清楚，可供辨識
    ，且該處紅線用料，顯然與前段警方所繪製之紅線不同，請
    法官詳查，重為裁定云云。
三、經查：
（一）按禁止臨時停車線為紅色實線，用以指示禁止臨時停車路
      段，其禁止時間為全日24小時，道路交通標誌標線號誌設
      置規則第169條第1項、第2項、第4項定有明文；設有禁止
      臨時停車標誌、標線處所不得臨時停車，而禁止臨時停車
      處所不得停車，道路交通安全規則第111條第1項第3款及
      第112條第1項第1款亦定有明文。又汽車駕駛人在設有禁
      止臨時停車處所停車，處新台幣600元以上1,200元以下罰
      鍰，道路交通管理處罰條例第56條第1項第1款亦有明文。
（二）查本件抗告人所駕駛之上揭自用小客車，在前揭時、地停
      放，經警逕行舉發「在劃有紅線路段停車」（即「在禁止
      臨時停車處所停車」）之事實，抗告人並不否認，有警
      方現場採證照片1幀、臺北市政府警察局北市警交大字第
      AW0000000號舉發違反道路交通管理事件通知單、臺北市
      交通事件裁決所北市裁罰字第裁22-AW0000000號違反道路
      交通管理事件裁決書、臺北市交通事件裁決所送達證書影
      本、臺北市政府警察局北投分局97年9月23日北市警投分
      交字第09731734200號函在卷可稽，是抗告人在禁止臨時
      停車處所停車之違規行為，足堪認定。
（三）次查，抗告人違規停車之前揭處所所繪製之紅線，確係交
      通行政主管機關依職權所劃設紅線，業經證人即舉發本件
      違規之臺北市政府政府警察局交通警察大隊警員陳三元結
      證在卷，並提出臺北市交通管制工程處網站禁停紅黃線查
      詢結果圖以供查核。蓋臺北市交通管制工程處依法在網際
      網路（網站名稱：臺北市政府交通管制工程處圖籍管理系
      統；網址http://163.29.251.188/taipei/main_show.asp
       ）或其他適當處所，公開臺北市繪製禁停紅黃線之地點
      供一般民眾查詢，促使資訊公開化，以符教示原則，亦得
      使用路人遵守以維大眾交通安全。然抗告人不為查詢該等
      資訊，而辯稱該路段所繪設紅線為私人所繪設而逕將車輛
      停放於該路段上，即不足採。是抗告人違規停車行為，至
      堪認定。
四、原審因以原處分機關依道路交通管理處罰條例第56條第1項
    第1款規定裁處抗告人罰鍰900元，於法有據，而駁回抗告人
    在原審之異議。核其認事用法，均無違誤。抗告意旨猶執陳
    詞，指摘原裁定不當，為無理由，其抗告應予駁回。
五、據上論結，應依道路交通案件處理辦法第26條，刑事訴訟法
    第412條，裁定如主文。
中    華    民    國    97    年    12    月    31    日
                  刑事第二十庭審判長法  官  楊貴雄
                                    法  官  高愈杰
                                    法  官  林銓正
以上正本證明與原本無異。
不得再抗告。
                                    書記官  陳玲憶
中    華    民    國    98    年    1     月    5     日


司法院資訊處製作；財團法人民間司法改革基金會備份。
